【裁判字號】    96,訴,5569
【裁判日期】    970121
【裁判案由】    毒品危害防制條例
【裁判全文】
臺灣高雄地方法院刑事判決              96年度訴字第5569號
公  訴  人  臺灣高雄地方法院檢察署檢察官
被      告  甲○○
上列被告因毒品危害防制條例案件，經檢察官提起公訴（96年度
毒偵字第10240 號），嗣因被告就被訴事實為有罪之陳述，經本
院合議庭裁定由受命法官獨任依簡式審判程序審理，判決如下：
    主  文
甲○○施用第一級毒品，累犯，處有期徒刑壹年。
    事  實
一、甲○○前於91年間因施用毒品案件，經本院91年度毒聲字第
    2945號裁定命入戒治處所施以強制戒治，嗣因無繼續施用毒
    品傾向，經本院以92年度毒聲字第3992號裁定停止戒治，於
    民國92年7 月25日停止戒治處分出所並付保護管束，於同年
    10月17日保護管束期滿未經撤銷而執行完畢；另因施用毒品
    等案件，經本院以91年度訴字第1910號及93年度訴字第1100
    號判處有期徒刑10月及11月確定，2 罪接續執行，於94年10
    月6 日縮短刑期假釋出監並付保護管束，於94年10月13日保
    護管束期滿假釋未經撤銷視為執行完畢。詎仍不知戒絕毒癮
    ，復於強制戒治執行完畢釋放後5 年內，基於施用第一級毒
    品海洛因之犯意，於96年7 月24日晚上11時許，在高雄市前
    鎮區○○○路969 巷2 弄3 號10樓之1 居所，以注射方式，
    施用第一級毒品海洛因1 次。嗣為警於同月25日12時50分許
    ，持搜索票在上址查獲（施用第二級毒品及販賣第一級毒品
    ，另案審理），且其尿液經送驗後，檢驗結果呈可待因、嗎
    啡陽性反應，因而知悉上情。
二、案經高雄市政府警察局移送臺灣高雄地方法院檢察署檢察官
    偵查起訴。
    理  由
一、本件被告所犯係死刑、無期徒刑、最輕本刑為3 年以上有期
    徒刑以外之罪，其於準備程式中就被訴事實為有罪之陳述，
    經法官告知簡式審判程式之旨，並聽取公訴人及被告之意見
    後，本院合議庭認宜進行簡式審判程式，依刑事訴訟法第
    273 條之1 合議裁定由受命法官獨任進行簡式審判程式，合
    先敘明。
二、上開事實，業經被告甲○○於本院審理時自白不諱，並有高
    雄市立凱旋醫院96年8 月6 日出具之濫用藥物尿液檢驗報告
    、毒品案件嫌疑人尿液採證代碼照表各1 份在卷可稽，足認
    被告之自白與事實相符。被告前因施用毒品案件，前於91年
    間因施用毒品案件，經本院91年度毒聲字第2945號裁定命入
    戒治處所施以強制戒治，嗣因無繼續施用毒品傾向，經本院
    以92年度毒聲字第3992號裁定停止戒治，於92年7 月25日因
    停止戒治處分出所並付保護管束，而於同年10月17日保護管
    束期滿未經撤銷而執行完畢，有全國施用毒品案件紀錄表、
    本院院內索引卡記錄報表、臺灣高等法院被告前案紀錄表各
    1 份在卷可按。是被告於前開強制戒治執行完畢釋放後5年
    內再犯本件施用毒品之罪，應依毒品危害防制條例第23條第
    2 項之規定依法訴追依法處罰。從而，本件事證明確，被告
    犯行足堪認定，應依法論科。
三、核被告所為，係犯毒品危害防制條例第10條第1項施用第一
    級毒品之罪。其持有第一級毒品海洛因之低度行為，已為施
    用之高度行為所吸收，不另論罪。被告前因施用毒品等案件
    ，經本院以91年度訴字第1910號及93年度訴字第1100號判處
    有期徒刑10月及11月確定，2 罪接續執行，於94年10月6日
    縮短刑期假釋出監並付保護管束，於94年10月13日保護管束
    期滿假釋未經撤銷視為執行完畢，有臺灣高等法院被告前案
    紀錄表在卷可憑，其於前開有期徒刑執行完畢後5 年內，故
    意再犯本件有期徒刑以上之罪，為累犯，應依刑法第47條第
    1 項之規定，加重其刑。爰審酌被告於前經強制戒治執行完
    畢釋放後，仍未能徹底戒絕毒品，前已多次施用毒品案件，
    經起訴判刑確定，有臺灣高等法院被告前案紀錄表在卷可憑
    ，復再犯本件施用毒品罪，顯見其自制力不足，無法擺脫毒
    品，未能體悟施用毒品對自己、家人造成之傷害及社會之負
    擔，惟念所犯施用毒品罪乃屬戕害自身身心健康行為，尚未
    對他人造成實害，其行為本身對社會所造成之危害並非直接
    ，反社會性之程度應屬較低，且其犯後已坦認犯行及家境勉
    持等一切情狀，量處如主文所示之刑。又扣案內含毛重約1.
    20公克海洛因之塑膠吸管1 根、注射針筒2 支、殘渣袋5 個
    等物，為另案被告賀同吉所有，業經被告陳述在卷，並有賀
    同吉之警詢陳述、扣押物品目錄表附卷可憑，且另經本院以
    96年訴字第4221號判決宣告沒收及沒收銷燬之，亦有該判決
    在卷可稽，既與本案無關，無庸為沒收之諭知，附此敘明。
四、據上論斷，應依刑事訴訟法第273 條之1 第1 項、第299 條
    第1 項前段，毒品危害防制條例第10條第1 項，刑法第11條
    前段、第47條第1 項前段，判決如主文。
本案經檢察官乙○○到庭執行職務。
中    華    民    國    97    年    1     月    21    日
                  刑事第十六庭  法  官  梁淑美
以上正本證明與原本無異。
如不服本判決應於收受本判決後10日內向本院提出上訴書狀，並
應敘述具體理由，如未敘述上訴理由者，應於上訴期間屆滿後20
日內補提理由書狀於本院（均須按他造當事人之人數附繕本）「
切勿逕送上級法院」。
中    華    民    國    97    年    1     月    21    日
                                書記官  林麗文
附錄本判決論罪之法條：
毒品危害防制條例第10條
施用第一級毒品者，處 6 月以上 5 年以下有期徒刑。
施用第二級毒品者，處 3 年以下有期徒刑。


司法院資訊處製作；財團法人民間司法改革基金會備份。
